【裁判字號】    89,自,366
【裁判日期】    900313
【裁判案由】    違反商標法
【裁判全文】
臺灣臺南地方法院刑事判決                          八十九年度自字第三六六號
    自  訴  人  台陽塗料建材股份有限公司
    代  表  人  甲○
    自訴代理人  陳里己律師
                蔡淑媛律師
    被      告  丁○○
右列被告因違反商標法案件，經自訴人提起自訴，本院判決如左：
    主  文
丁○○意圖欺騙他人，於同一商品使用相同於他人註冊商標之圖樣，處拘役拾日，
如易科罰金以佰元折算壹日，緩刑年。
    事  實
一、丁○○為「盛豐塗料工程管理有限公司」、「鑫永豐塗料工程有限公司」之負責
    人，明知如附圖所示之圖樣，係由自訴人公司向經濟部中央標準局（現已改制為
    智慧財產局）註冊登記（註冊號數、專用期間、指定使用商品均如附圖所示），
    現仍在專用期間內。竟意圖欺騙他人於該公司所生產之「桶裝油漆」桶上，貼用
    如附圖所示之商標標籤，並於供顧客選用漆色之「壁紙漆色卡」上使用如附圖所
    示之商標而散布，並進而販賣桶裝油漆予不特定顧客。
二、案經自訴人提起自訴。
    理  由
一、訊據被告矢口否認有何違反商標法之犯行，辯稱：「自訴人公司代表人甲○口頭
    同意讓我開發碧玉漆之市場，並授權讓我使用他們的商標。而且聲請註冊商標及
    測試的這些錢是我先出的」云云。惟查，右揭事實已據證人即自訴人公司副總經
    理丙○○、業務乙○○及技術部副理證述綦詳，並有名片一張、壁紙漆色卡影本
    一份、統一發票影本一份、出貨單一份、照片六幀、存證信函影本一份、商標註
    冊證影本一份、臺灣區塗料工業同業公會研究發展檢驗室委託試驗報告影本一份
    、收據影本一份、自訴人公司請款明細表一份、經濟部智慧財產局商標核准審定
    書影本一份、全鴻國際專利商標聯合事務所信函影本一份、收據影本二紙、自訴
    人公司報價表影本一份附卷可稽，足認被告上開辯詞為卸責之詞，洵無足採。事
    證明確，被告犯行洵堪認定。
二、核被告意圖欺騙他人，於同一商品使用相同於他人註冊商標之圖樣，於有關同一
    商品之其他文書附加相同於自訴人公司註冊商標圖樣而散布。另明知為仿冒自訴
    人公司商標之商品而販賣，所為係犯商標法第六十二條第一款、第二款及同法第
    六十三條之罪。被告所犯商標法第六十二條第一款、第二款之罪，係一行為觸犯
    數罪名，屬想像競合，應從一重以同條第一款處斷。被告所犯上開商標法第六十
    二條第一款及第六十三條二罪間，有方法結果之牽連關係，為牽連犯，應從一重
    以商標法第六十二條第一款處斷。爰審酌被告犯罪之動機、目的、手段，犯罪時
    所受之刺激及其品性、生活狀況、智識程度、犯罪所生之損害，及犯罪後態度等
    一切情狀，量處如主文所示之刑，並諭知易科罰金之折算標準。查被告前於七十
    九年間曾因詐欺罪經臺灣高雄地方法院判處有期徒刑一年四月確定（七十九年四
    月六日確定）。其前受有期徒刑以上刑之宣告，執行完畢後，五年以內未曾受有
    期徒刑以上刑之宣告，有臺灣高等法院被告全國前案紀錄表一紙在卷可稽。其因
    一時失慮，偶罹刑典，且已與被害人和解賠償損害，經此刑之宣告後，應知警惕
    而無再犯之虞，本院因認暫不執行其刑為當，併予以宣告緩刑三年，以啟自新。
據上論斷，應依刑事訴訟法第三百四十三條、第二百九十九條第一項前段，商標法第
六十二條第一款、第二款、第六十三條，刑法第十一條前段、第五十五條、第四十一
條第一項前段、第七十四條，罰金罰鍰提高標準條例第二條判決如主文。
中      華      民      國      九十      年      三      月    十三    日
                                  臺灣臺南地方法院刑事第三庭
                                          法  官  林  英  志
右正本證明與原本無異。
如不服本判決，應於判決送達後十日內，向本院提出上訴狀。
                                          書記官  謝  國  欽
中      華      民      國      九十      年      三      月    十三    日
附錄本案論罪科刑法條全文：
商標法第六十二條
意圖欺騙他人，有左列情事之一者，處三年以下有期徒刑、拘役或科或併科新臺幣二
十萬元以下罰金：
  一、於同一商品或類似商品，使用相同或近似於他人註冊商標之圖樣者。
  二、於有關同一商品或類似商品之廣告、標帖、說明書、價目表或其他文書，附加
      相同或近似於他人註冊商標圖樣而陳列或散布者。
商標法第六十三條
明知為前條商品而販賣、意圖販賣而陳列、輸出或輸入者，處一年以下有期徒刑、拘
役或科或併科新臺幣五萬元以下罰金。


司法院資訊處製作；財團法人民間司法改革基金會備份。
